臺灣高等法院交通事件裁定           100年度交抗字第1582號
抗  告  人
即受處分人  湯永康
上列抗告人即受處分人因違反道路交通管理處罰條例案件，不服
臺灣士林地方法院中華民國100年11月8 日所為裁定（100年度交
聲字第985號），提起抗告，本院裁定如下：
    主  文
抗告駁回。
    理  由
一、抗告意旨略以：抗告人即受處分人湯永康（下稱抗告人）停
    車地點（即臺北市士林區○○○路146 號前）所繪設之標線
    為明顯褪色斷續右轉彎紅線，該地點並無巷道路口，所繪設
    之標線為不合法令之錯誤標線，且臺北市交通管制工程處（
    下稱交工處）之公開資訊網亦顯示該地並無合法紅線，故抗
    告人認定該紅線為私繪而放心停車；交工處於民國95年6 月
    16日曾因前開地點為巷道出入口，而繪設一條右轉彎禁停紅
    線，然該巷道後變成店家，交工處卻未將該右轉彎之紅線塗
    銷，以致形成標線與實況明顯錯誤，經抗告人申訴，交工處
    才發現此重大疏漏，決定於100 年9 月2 日進行塗銷更正，
    由此證明抗告人於前開地點之直線道路上停車並沒有不對，
    而係交工處有人員失職；交通警察為專業交通執法人員，見
    標線與實況有明顯錯誤卻置之不理，僅以地面有紅線即逕予
    開單，也不查證該標線於公開資訊網是否有列管，令人質疑
    其執法公正云云。
二、按汽車在禁止臨時停車處所不得停車；汽車駕駛人在禁止臨
    時停車處所停車者，處新臺幣（下同）600元以上1,200元以
    下罰鍰，道路交通安全規則第112條第1 項第1款及道路交通
    管理處罰條例第56條第1項第1款分別定有明文。又按禁止臨
    時停車線之標線為紅色實線，係用以指示禁止臨時停車路段
    ，以劃設於道路緣石正面或頂面為原則，無緣石之道路得標
    繪於路面上，距路面邊緣以30公分為度，道路交通標誌標線
    號誌設置規則第169條第1項、第2項亦有明文。
三、經查：
  (一)本件抗告人於100年6月22日18時45分許，將其所駕駛車號2T
    -1827號之自用小客車，停放在臺北市士林區○○○路146號
    前劃設有紅色實線表示禁止臨時停車路段之道路上，為值勤
    員警當場拍照並掣單舉發，舉發通知單並交由抗告人簽收等
    節，為抗告人所不爭執，並經證人即舉發員警楊鈞於原審
    到庭證述屬實（見原審卷第29、30頁），另有臺北市政府警
    察局北市警交大字第AOBYR4364 號舉發違反道路交通管理事
    件通知單影本及現場採證照片附卷為憑（見原審卷第 7、33
    頁）。
  (二)抗告人固不否認有於前開時間在上開地點停車，惟辯稱該地
    點所繪製禁止臨時停車之紅線係不合法之錯誤標線云云。然
    查，依卷附採證照片觀之，抗告人所駕駛之前開車輛確係停
    放於前述劃設有紅色禁止臨時停車實線之地點（見原審卷第
    33頁），而該紅線確係交工處於95年6 月16日所繪設與列管
    ，屬合法繪設之紅線乙節，亦有該處100年7月27日北市交工
    設字第10036652100 號函在卷可參（見原審卷第34頁），是
    抗告人確有於禁止臨時停車處所停車之事實，應堪認定。
  (三)抗告人雖辯稱上開地點於交工處之公開資訊網中，並無顯示
    有合法紅線云云。惟查，交工處圖籍管理系統網站首頁（網
    址：http://163.29.251.188/taipei/ ）已明確記載：「本
    查詢系統之紅黃線資料僅供參考，執法單位舉發違規事證將
    以現場繪設標線為準，敬請留意」等語，有卷附網頁之列印
    資料可按（見原審卷第35頁）。則抗告人違規當時，縱使前
    開網站顯示其停車之地點未劃有紅線，惟該現場既實際繪設
    有禁止臨時停車之紅色實線，自不得以前開網站上未有顯示
    即得逕予停車並主張免責。
  (四)抗告人又辯稱上開地點並無巷道路口，卻劃設右轉彎之紅線
    ，該路段之紅線均為不合法之錯誤標線云云。惟查，依抗告
    人所提出之現場照片所示，該路段原劃設右轉彎之紅線部分
    與路旁直線部分並無相連，其間尚有數十公分之差距，而右
    轉彎之紅線部分亦僅留有一小段，顯示原劃設右轉彎後之紅
    線部分油漆多已剝落，甚至無法清楚辨識該部分原係與直線
    部分相連（見原審卷第6 頁）；至直線部分雖有些許油漆剝
    落，惟對照前開員警所拍攝之現場採證照片，抗告人駕駛之
    前開車輛右側前後輪均停在紅線之上，並可清楚辨識其車身
    下之紅色直線（見原審卷第33頁）。則縱使前開路段之原有
    巷道變成店家，而交工處當時未將原右轉彎之紅線完全塗銷
    ，亦不影響現有紅色直線部分之合法性。況依卷附100年8月
    29日「研商士林區○○○路臨146 號店家及禁止臨時停車紅
    線改繪相關事宜會（勘）議紀錄」所載：「…交工處業已塗
    銷右彎紅線，另因案址前為無障礙斜坡道出入口，禁止臨時
    停車紅線暫無塗銷之規劃」（見原審卷第16頁）。是抗告人
    前開車輛所停放劃設有禁止臨時停車之紅色直線，其自95年
    6 月16日起至今均一直合法存在，並有留存之必要。抗告人
    係領有合格駕駛執照之駕駛人，其對於劃設紅色實線「禁止
    臨時停車」處所之意義，自應知之甚稔，該紅線係合法劃設
    ，即為有效之交通管制規定而應受遵循，至原右轉彎之紅線
    是否塗銷，並不影響抗告人違規與否之判斷。
  (五)綜上所述，抗告人確有前揭違規行為，事證明確，堪以認定
    。
四、原審認原處分機關臺北市交通事件裁決所以抗告人於應到案
    日期（即100 年7月7日）前提出申訴，故依道路交通管理處
    罰條例第56條第1項第1款、違反道路交通管理事件統一裁罰
    基準及處理細則第44條第1 項及前揭基準表之規定，裁處抗
    告人罰鍰900 元，於法並無不當，而駁回抗告人異議之聲明
    ，經核並無違誤。抗告人提起抗告，猶執前詞指摘原裁定不
    當，為無理由，應予駁回。
五、據上論斷，應依道路交通管理處罰條例第89條，刑事訴訟法
    第412條，裁定如主文。
中    華    民    國  100     年    12    月    13    日
                  刑事第一庭審判長法  官  葉騰瑞
                                  法  官  莊明彰
                                  法  官  彭政章
以上正本證明與原本無異。
不得再抗告。
                                  書記官  杜宜寧
中    華    民    國   100    年    12    月    13    日